【裁判字號】    98,毒抗,253
【裁判日期】    980623
【裁判案由】    毒品危害防制條例
【裁判全文】
臺灣高等法院刑事裁定                 98年度毒抗字第253號
抗  告  人
即  被  告  甲○○
上列抗告人因違反毒品危害防制條例案件，不服臺灣基隆地方法
院98年度毒聲字第98號，民國98年5月27日裁定（聲請案號：臺
灣基隆地方法院檢察署98年度聲觀字第94號、98年度毒偵字第85
8號），提起抗告，本院裁定如下：
    主  文
抗告駁回。
    理  由
一、按甲基安非他命分屬毒品危害防制條例第2條第2項所稱之第
    二級毒品；犯施用第二級毒品之罪者，檢察官應聲請法院裁
    定，令被告入勒戒處所觀察、勒戒，其期間不得逾2月，毒
    品危害防制條例第20條第1項定有明文。
二、原裁定以：被告於98年4月27日23時50分為警採尿回溯96 小
    時內某時，施用第二級毒品甲基安非他命之事實，其於警詢
    雖否認犯行，惟經警採取其尿液送臺灣尖端先進生技醫藥股
    份有限公司以酵素免疫分析法（EIA）為初步檢驗，呈安非
    他命陽性反應，並以氣相層析質譜儀分析法（GC /MS）確認
    檢驗結果，呈安非他命陽性反應、甲基安非他命陽性反應，
    此有臺灣尖端先進生技醫藥股份有限公司2009/04/03 濫用
    藥物檢驗報告1紙在卷可稽（參照98年度毒偵字第858號偵查
    卷）；次查安非他命施用後約70 %於24小時內自尿液中排出
    ，約90%於96小時內自尿液中排出，由於目前國內尿液中安
    非他命之檢驗僅為鑑定其是否呈陽性反應，尚未鑑定其含量
    ，且安非他命之檢出與其投與方式、投與量、個人體質、採
    尿時間與檢驗儀器之精密度等諸多因素有關，因此僅憑尿液
    中呈安非他命反應，並無法確實推算吸食時間距採集時間之
    長短，惟依上述資料推斷，最長可能不會超過96小時，此經
    行政院衛生署藥物食品檢驗局81年2月8日（81）藥檢壹字第
    001156號函釋可參，是堪可認定被告係於98年4月27日23 時
    50分許為警採尿前回溯96小時內某時（不包括為警查獲後至
    警局採尿間之時間），施用第二級毒品甲基安非他命1次，
    則被告施用第二級毒品甲基安非他命之事實，堪予認定為真
    實。從而，檢察官聲請將被告送勒戒處所觀察、勒戒，並無
    違誤，應予准許。
三、抗告意旨詳如附件所載。
四、經查：抗告人確有施用第二級毒品甲基安非他命，業據原裁
    定詳載理由依據。抗告意旨空言否認云云，核無可採。本件
    抗告，為無理由，應予駁回。
據上論斷，應依刑事訴訟法第412條，裁定如主文。
中    華    民    國    98    年     6    月    23    日
                  刑事第一庭審判長法  官  葉騰瑞
                                  法  官  王炳梁
                                  法  官  莊明彰
以上正本證明與原本無異。
不得再抗告。
                                  書記官  吳金來
中    華    民    國    98    年     6    月    23    日


司法院資訊處製作；財團法人民間司法改革基金會備份。
